【裁判字號】    98,上訴,2091
【裁判日期】    980623
【裁判案由】    搶奪
【裁判全文】
臺灣高等法院刑事判決                98年度上訴字第2091號
上  訴  人
即  被  告  甲○○
上列上訴人因搶奪案件，不服臺灣板橋地方法院98年度訴字第
382號，中華民國98年3月20日第一審判決（起訴案號：臺灣板橋
地方法院檢察署98年度偵字第1205號），提起上訴，本院判決如
下：
    主  文
上訴駁回。
    事    實
一、陳紹銘、甲○○因缺錢花用，竟基於意圖為自己不法所有之
    犯意聯絡，於民國97年12月25日上午8 時許，由陳紹銘騎乘
    向不知情丙○○借得之車牌號碼217-CGY 號重型機車（下稱
    本案機車）搭載甲○○沿路行駛伺機搶奪他人財物，並將陳
    紹銘所有之紫色口罩遮覆在本案機車之車牌上以防追緝，迨
    同日上午8 時50分許，二人騎車行經臺北縣樹林市○○街與
    日新街口時，見乙○○○乘坐於某機車後座，即乘乙○○○
    不及防備之際，由甲○○出手奪取乙○○○所有之黑色手提
    袋1 個（內有新臺幣1,200 元、乙○○○之身分證及健保卡
    各1 張、殘障手冊1 本、電腦課本2 本、手機1 支、行動電
    話門號SIM 卡1 張與鑰匙1 串等物）得逞後，二人旋即騎車
    逃逸離去。嗣經警調閱現場附近監視器錄影畫面，而於同日
    晚間7 時30分許，先循線在臺北縣樹林市○○街110 巷7 號
    前查獲陳紹銘，並當場扣得前揭紫色口罩1 個；復於同日晚
    間8 時10分許，循線在臺北縣樹林市○○街35號前查獲甲○○，並當場扣得其搶得之現金新臺幣1,000 元、乙○○○之
    身分證及健保卡各1 張、手機1 支與鑰匙1 串（均經乙○○○領回）；而於同日晚間8時40分許，經陳紹銘帶同警員前
    往臺北縣樹林市○○路與東豐街口之河堤附近，再扣得其搶
    得丟棄之黑色手提袋1個及行動電話門號SIM卡1張（均經乙○○○領回）。
二、案經臺北縣政府警察局樹林分局報請臺灣板橋地方法院檢察
    署檢察官偵查後提起公訴。
    理    由
一、同案被告陳紹銘、被害人乙○○○、證人丙○○於警詢之陳
    述，被告於本院審理期日同意作為證據，本院審酌上述筆錄
    作成之情況，並無不適當之情形，被告復未於本院辯論終結
    前表示異議，依刑事訟訟法第159條之5規定，自有證據能力
    。
二、上揭事實欄所載之事實，迭經被告甲○○於警詢、偵查、原
    審及本院審理時，坦承不諱，核與被告陳紹銘、證人乙○○○、丙○○於警詢時之證述，若合符節，並有搜索扣押筆錄
    暨扣押物品目錄表3份、贓物認領保管單1紙、監視器錄影畫
    面翻拍照片、查獲現場照片及扣案物照片共14張附卷可稽，
    足認被告自白核與事實相符，堪以信實。本案事證明確，被
    告犯行，可以認定。
三、核被告甲○○所為，係犯刑法第325條第1項之搶奪罪。被告
    與陳紹銘就前開搶奪犯行，彼此間有犯意聯絡及行為分擔，
    為共同正犯。原審同此認定，援引刑法第28條、第325條第1
    項、第38條第1項第2款規定，並審酌被告甲○○皆無刑事案
    件之前科紀錄，暨其之犯罪動機、手段、所生危害程度，及
    於犯後均尚知坦認犯行等一切情狀，並參酌檢察官求刑，量
    處有期徒刑7月，另敘明扣案紫色口罩1個，係共犯陳紹銘所
    有，供前揭搶奪犯行所用之物，依刑法第38條第1項第2款規
    定宣告沒收之旨。經核認事用法，均無違誤，量刑亦屬從輕
    ，被告上訴意旨：以其等搶奪之物，已歸還被害人，因受朋
    友影響，一時思慮不周致生本案，請求輕判予以易科罰金之
    機會云云。惟按搶奪罪之法定本刑為6月以上，5年以下之罪
    ，本質上又屬暴力性之財產犯罪，危害社會治安甚鉅，原審
    審度被告係初犯，及犯後坦承之態度各情，量處有期徒刑幾
    近法定最低度刑7月，自無有過重可言，上訴意旨上開所指
    ，殊難憑採，其上訴為無理由，自應予駁回。
據上論斷，應依刑事訴訟法第368條，判決如主文。
本案經檢察官王清杰到庭執行職務。
中    華    民    國    98    年    6     月    23    日
                  刑事第二十二庭審判長法  官  何菁莪
                                      法  官  洪于智
                                      法  官  江振義
以上正本證明與原本無異。
如不服本判決，應於收受送達後十日內向本院提出上訴書狀，其
未敘述上訴之理由者並得於提起上訴後十日內向本院補提理由書
（均須按他造當事人之人數附繕本）。
                                      書記官  陳韋杉
中    華    民    國    98    年    6     月    23    日
附錄本案論罪科刑法條：
刑法第325 條第1 項
意圖為自己或第三人不法之所有，而搶奪他人之動產者，處6 月
以上5 年以下有期徒刑。


司法院資訊處製作；財團法人民間司法改革基金會備份。
